Pham Thanh Durong

Số 30 đường Đức Thắng, phường Đức Thắng, quận Bắc Từ Liêm, Hà Nội

८ 0378202865 **☑** phamduongcntt60@gmail.com

MỤC TIÊU NGHỀ NGHIỆP

Với kiến thức chuyên môn đã trau dồi, tôi mong muốn vận dụng và phát huy tốt khả năng của mình trong môi trường chuyên nghiệp. Những kinh nghiệm thực tế mà tôi đã tích lũy được là cơ sở để tôi đạt được mục tiêu trở thành một lập trình viên trong tương lại.

HỌC VẤN

Đại học Mỏ-Địa Chất

09/2015 - 06/2020

Chuyên ngành: Công Nghệ Phần Mềm

KINH NGHIỆM LÀM VIỆC

Đại học Mỏ - Địa Chất

06/2015 - Hiện Tại

Sinh viên chuyên ngành công nghệ phần mềm

Kiền thức cơ bản về Asp.net MVC, Web application

Kiến thức cơ bản về HTML,CSS,Bootstrap

Kiến thức cơ bản về SQL

Hệ thống MES hỗ trợ sản xuất

Quản tri Window Server

Công ty TECA PRO

10/2019 - 12/2019

Thực tập sinh .NET

Công nghệ: ASP.NET MVC, Devexpress, CSDL Oracle

Công ty AES Việt Nam

12/2019 - 05/2020

Nhân viên hỗ trợ hệ thống MES: Cogiscan

Hỗ trợ thệ thống MES trên dây chuyền sản xuất điện thoại Vinsmart

Phần mềm quản trị doanh nghiệp ERP

Quản trị nhân sự

Công nghệ: ASP.NET MVC Entity Framework

CSDL SQL Server

Bootstrap 4

Ouản lý cửa hàng cắt tóc

Công nghệ: ASP.NET MVC Entity Framework

CSDL SQL Server

Bootstrap 4

CÁC KỸ NĂNG

Tin học văn phòng	- Sử dụng cơ bản các công cụ Word, Excel, Power Point	
Tiếng Anh	- Khả năng đọc hiểu Tiếng Anh cơ bản	